【裁判字號】    92,易,1699
【裁判日期】    920725
【裁判案由】    傷害
【裁判全文】
臺灣板橋地方法院刑事判決                        九十二年度易字第一六九九號
    公  訴  人  臺灣板橋地方法院檢察署檢察官
    被      告  甲○○
    選任辯護人  周燦雄律師
右列被告因傷害案件，經檢察官提起公訴（九十二年度偵字第八九九七號），本院判
決如左：
    主  文
甲○○傷害人之身體，處拘役拾日，如易科罰金以佰元折算壹日。
    事  實
一、甲○○與丙○○原同為位於臺北縣板橋市○○路○段五十九號國立臺灣藝術大學
    之同學，某日丙○○對甲○○講述戊○○修習小提琴課之授課情形，經甲○○轉
    述予戊○○知悉時有出入，民國九十一年五月二十三日下午，戊○○質問丙○○
    後，丙○○心生不滿，認為甲○○故意扭曲事實，氣憤之下推倒國立臺灣藝術大
    學音樂系館四樓琴房內之鏡子一面（毀損部分未據校方告訴），並於同日下午五
    時許，找甲○○前來上開琴房對質，雙方進而發生口角爭執，丙○○乃基於傷害
    之犯意，徒手欲將甲○○推倒在地上鏡子碎片上，甲○○亦基於傷害之犯意與之
    拉扯，雙方進而互毆（丙○○傷害部分未據甲○○提出告訴），造成丙○○受有
    左耳、右胸、左蹊部血腫、左腋下血腫、左側頭皮下血腫、左耳前血腫等傷害。
二、案經被害人丙○○訴請臺灣板橋地方法院檢察署檢察官偵查起訴。
    理  由
一、訊據被告甲○○矢口否認右揭犯行，辯稱：是丙○○先攻擊我，把我壓向地上碎
    鏡片，我為求自衛才將他推開，並沒有還手毆打丙○○云云。經查：右揭事實業
    據告訴人丙○○指訴歷歷，並提出診斷證明書一紙為證（臺灣板橋地方法院檢察
    署九十二年度他字第七四號偵查卷第二十七頁），告訴人並陳稱被告以拳毆其太
    陽穴部位，伊沒有還手云云，被告則執前開情詞，辯稱：僅告訴人出手毆打，伊
    並沒有還手云云。然證人戊○○於偵查中證稱：當時我在琴房，丙○○進來，我
    問他關於甲○○說他說老師上課放ＣＤ之事，他很生氣就把鏡子打破，後來跑去
    找甲○○進來質問，他不讓甲○○解釋把他壓向碎玻璃等語（見前開偵查卷第四
    十一頁），核與被告所述相符，足見本案之起因係出於告訴人先動手將被告壓向
    地面碎玻璃，雙方始拉扯進而互毆。告訴人雖仍陳稱係被告先出手毆打云云，惟
    衡以常情，告訴人於盛怒之下找被告前來對質，被告未明究理之下，豈有先出手
    傷人之動機？足見告訴人所述：被告先動手，伊沒有還手云云，顯有誇大。至於
    被告辯稱僅基於防衛將被告推開，並未還手云云，雖據證人戊○○附和證稱：丙○○一手壓著甲○○，一手打他頭部，甲○○只有大叫及把丙○○推開，沒有看
    見甲○○還手云云（見同前卷第四十一頁），惟核以之告訴人所受之傷勢包括左
    耳、右胸、左蹊部血腫、左腋下血腫、左側頭皮下血腫、左耳前血腫，被告傷勢
    則為頭部挫傷、前胸、右肘、左後肩部、右手無名指、左後腰部挫傷、瘀血等（
    分見前卷第二十七頁、第四十三頁），顯係雙方近距離拉扯互毆所致，被告若僅
    為防衛而將告訴人推開，當不致造成多處傷害，是被告辯稱並無還手，僅基於正
    當防衛將告訴人推開云云，應屬避重就輕之詞。且被告於偵查中亦自承：伊為了
    自我防衛，把丙○○推開，在拉扯過程中伊也有碰到頭部等語（見同前卷第四十
    頁背面），足認被告將告訴人推開後，確有進而與告訴人拉扯扭打，是證人簡根
    山前開證述不無迴護之嫌，不足採信。至於證人丁○○、乙○○均係於被告等互
    毆結束後始到場處理，當時雖未見到告訴人外表有明顯傷勢，惟告訴人頭部外表
    之傷勢係在頭皮、耳部，且屬血腫等慢性呈現之傷害，是證人丁○○、乙○○當
    時未見到告訴人外表有何傷勢，並非意外，被告自不得執為卸責之詞。綜上事證
    ，足認告訴人挑動爭端後，雙方進而拉扯、互毆，並均受有傷害，本件事證明確
    ，被告犯行堪以認定，應依法論處。
二、核被告所為，係犯刑法第二百七十七條第一項之傷害罪。爰審酌被告並無前科，
    有臺灣高等法院被告全國前案紀錄表在卷為據，其因告訴人尋釁而與之互毆，並
    非主動出手傷人，並酌以告訴人所受傷害非重，及被告犯罪目的、手段等一切情
    狀，量處如主文所示之刑，並諭知如易科罰金之折算標準。
據上論斷，應依刑事訴訟法第二百九十九條第一項前段、刑法第二百七十七條第一項
、第四十一條第一項前段，罰金罰鍰提高標準條例第一條前段、第二條，判決如主文
。
本案經檢察官林俊峰到庭執行職務。
中      華      民      國    九十二    年      七      月    二十五    日
                                  臺灣板橋地方法院刑事第六庭
                                          法  官  林漢強
右正本證明與原本無異。
如不服本判決，應於判決送達後十日內，向本院提出上訴狀。
                                          書記官  黃大千
中      華      民      國    九十二    年      七      月    二十五    日
附錄本案論罪科刑法條全文
刑法第二百七十七條
傷害人之身體或健康者，處三年以下有期徒刑，拘役或一千元以下罰金。
犯前項之罪，因而致人於死者，處無期徒或七年以上有期徒刑；致重傷者，處三年以
上十年以下有期徒刑。


司法院資訊處製作；財團法人民間司法改革基金會備份。
